【裁判字號】    92,上易,82
【裁判日期】    920408
【裁判案由】    違反就業服務法
【裁判全文】
臺灣高等法院臺南分院刑事判決      九十二年度上易字第八二號  Ａ
      上  訴  人  臺灣嘉義地方法院檢察署檢察官
      被      告  甲  ○  ○
右上訴人因被告違反就業服務法案件，不服臺灣嘉義地方法院九十一年度易字第六四
五號中華民國九十一年十二月十九日第一審判決（起訴案號：臺灣嘉義地方法院檢察
署九十一年度偵字第五七一五號），提起上訴，本院判決如左：
      主      文
原判決關於甲○○部分撤銷。
甲○○連續意圖營利而違反就業服務法第四十五條任何人不得媒介外國人非法為他人
工作之規定，處有期徒刑陸月，如易科罰金，以參佰元（即新台幣玖佰元）折算壹日
。
      事      實
一、甲○○明知任何人不得媒介外國人非法為他人工作，竟基於意圖營利之概括犯意
    ，自民國（下同）九十一年四月六日起，至同年五月二十九日止，連續媒介原係
    他人合法申請聘僱，嗣因故逃離原僱主之印尼籍女子ＴＵＴＩＫ、ＷＡＨＹＵＡ
    ＲＩ、ＳＩＮＴＡＷＡＴＩ、ＢＯＩＮＩ、ＵＭＳＩＡＴＩＣＩＣＩ、ＤＥＷＩ
    ＳＵＰＲＩＡＮＮＩ、ＪＵＷＡＴＩＺＹＡ等人，並以機車載至嘉義縣大林鎮下
    埤頭一○六之六號郭江忠（同案已判決無罪確定）所私設經營之卡拉ＯＫ店，未
    經許可繼續僱用前開該逃逸之印尼外勞，以每小時新台幣（下同）一百五十元之
    代價，僱用從事座檯、陪酒、並可任由不特定客人撫摸身體之工作。嗣於九十一
    年五月三十日二十二時三十分許，為警持搜索票搜索當場查獲上開印尼女子陪客
    人陳志銘、蔡振益喝酒、聊天。
二、案經嘉義市警察局第一分局移送臺灣嘉義地方法院檢察署檢察官偵查起訴。
      理      由
一、被告甲○○固坦承有於上揭時地以機車自嘉義火車站載印尼籍女子ＴＵＴＩＫ、
    ＷＡＨＹＵＡＲＩ、ＳＩＮＴＡＷＡＴＩ、ＢＯＩＮＩ、ＵＭＳＩＡＴＩＣＩＣ
    Ｉ、ＤＥＷＩＳＵＰＲＩＡＮＮＩ、ＪＵＷＡＴＩＺＹＡ等人，至嘉義縣大林鎮
    下埤頭一○六之六號郭江忠所私設經營之卡拉ＯＫ店等情不諱，惟否認有何營利
    之意圖，並辯稱：是我印尼的朋友要我幫忙，叫我去嘉義火車站載印尼籍女子Ｔ
    ＵＴＩＫ等人到郭江忠那裡做打掃工作的，我沒收取傭金云云。經查：同案被告
    郭江忠業於原審坦承雇用ＴＵＴＩＫ、ＷＡＨＹＵＡＲＩ、ＳＩＮＴＡＷＡＴＩ
    、ＢＯＩＮＩ、ＵＭＳＩＡＴＩＣＩＣＩ、ＤＥＷＩＳＵＰＲＩＡＮＮＩ、ＪＵ
    ＷＡＴＩＺＹＡ等人於ＫＴＶ內陪客人飲酒等情不諱，且證人ＴＵＴＩＫ於警訊
    時證稱：「甲○○介紹我至嘉義縣大林鎮明華里十二鄰下埤頭一０六之六號從事
    坐檯陪酒之工作：：我的老闆是郭江忠：：坐檯費是每小時三百元我和老闆對分
    一百五十元：：」、證人ＷＡＨＹＵＡＲＩ於警訊時證稱：「甲○○介紹我至嘉
    義縣大林鎮明華里十二鄰下埤頭一０六之六號從事坐檯陪酒之工作：：我的老闆
    是郭江忠:：」、ＳＩＮＴＡＷＡＴＩ於警訊時證稱：「甲○○介紹我至嘉義縣
    大林鎮明華里十二鄰下埤頭一０六之六號從事坐檯陪酒之工作：：我的老闆是郭
    江忠：：」、ＢＯＩＮＩ於警訊時證稱：「甲○○介紹我至嘉義縣大林鎮明華里
    十二鄰下埤頭一０六之六號從事坐檯陪酒之工作：：我的老闆是郭江忠：：」、
    ＵＭＳＩＡＴＩＣＩＣＩ於警訊時證稱：「甲○○介紹我至嘉義縣大林鎮明華里
    十二鄰下埤頭一０六之六號從事坐檯陪酒之工作：：我的老闆是郭江忠：：」、
    證人ＤＥＷＩＳＵＰＲＩＡＮＮＩ於警訊時證稱：「甲○○介紹我至嘉義縣大林
    鎮明華里十二鄰下埤頭一０六之六號從事坐檯陪酒之工作：：我的老闆是郭江忠
    ：：」、證人ＪＵＷＡＴＩＺＹＡＡＲＩ於警訊時證稱：「甲○○介紹我至嘉義
    縣大林鎮明華里十二鄰下埤頭一０六之六號從事坐檯陪酒之工作：：我的老闆是
    郭江忠：：」，足證被告甲○○確實媒介上開外勞非法為同案被告郭江忠經營上
    開卡拉ＯＫ店從事座檯、陪酒之工作無訛。且衡諸常情，如上開外勞係至同案被
    告郭江中那裡做打掃工作的，則一次載二名外勞即足勝任，何以先後多次計載上
    開外勞七人，且先後皆留下居住郭江忠處，顯有違理之處，足見被告辯稱載印尼
    籍女子到郭江忠那裡做打掃工作的乙節，不足採取，益徵其確知上開印尼籍女子
    是在郭江忠所經營之上開卡拉ＯＫ店從事座檯、陪酒之工作，其有媒介外國人非
    法為他人工作之犯意，足堪認定。再參以證人ＴＵＴＩＫ於警訊時證稱：「（問
    ：甲○○媒介你去郭江忠工作抽取多少錢？）我付他媒介費二千元：：」等語；
    另證人ＢＯＩＮＩ於警訊時證稱：「（問：甲○○媒介你去郭江忠工作抽取多少
    錢？）我付六千元仲介費給他：：」等語，並酌以被告無法供稱該印尼友人之真
    實姓名、年籍及住址，顯見渠等並非相當熟識，則衡諸經驗法則，被告應無平白
    花時間、機車油料載送上開印尼籍女子去座檯、陪酒賺錢，益證上開證人所證與
    實情相符，足以採信。被告有營利之意圖，應堪認定。至於證人ＷＡＨＹＵＡＲ
    Ｉ於警訊時證稱：「（問：甲○○媒介你去郭江忠工作抽取多少錢？）我因沒錢
    所以沒有付給他：：」、ＳＩＮＴＡＷＡＴＩ於警訊時證稱：「（問：甲○○媒
    介你去郭江忠工作抽取多少錢？）我因沒錢所以沒付給他：：」、ＵＭＳＩＡＴ
    ＩＣＩＣＩ於警訊時證稱：「（問：甲○○媒介你去郭江忠工作抽取多少錢？）
    我因還沒有錢，所以尚未支付，但有和他說好要付八千元給他：：」等語，顯均
    係事後避重就輕之詞，難資為被告有利認定之依據。故被告上開所辯，顯係事後
    畏罪卸責之詞，不足採信。其事證明確，犯行洵堪認定。
二、查被告甲○○意圖營利而違反就業服務法第四十五條任何人不得媒介外國人非法
    為他人工作之規定，核其所為，係犯就業服務法第六十四條第二項之罪。其先後
    多次犯行，反覆實施，時間緊接，觸犯同一構成要件罪名，顯係基於概括犯意為
    之，應依連續犯之規定論以一罪，並加重其刑。
三、原審疏未詳加調查證據及未細心勾勒案情，遽以本件無證據證明被告犯罪，而予
    諭知無罪之判決，尚嫌速斷。檢察官上訴意旨執此指摘原判決不當，為有理由，
    自應由本院將原判決關於被告甲○○部分撤銷改判。爰審酌被告之素行、犯罪之
    動機、目的、手段、方法、所生之危害及犯後態度等一切之情狀，改量處如主文
    第二項所示之刑，並諭知易科罰金以銀元三百元即新台幣九百元折算一日之標準
    。
據上論斷，應依刑事訴訟法第三百六十九條第一項前段、第三百六十四條、第二百九
十九條第一項前段，就業服務法第六十四條第二項，刑法第十一條前段、第五十六條
、第四十一條第一項前段，罰金罰鍰提高標準條例第二條，判決如主文。
本案經檢察官劉得鉦到庭執行職務。
中    華    民    國      九十二      年      四      月        八      日
                                  臺灣高等法院臺南分院刑事第五庭
                                      審判長法官  王    浦    傑
                                            法官  林    勝    木
                                            法官  莊    俊    華
右正本證明與原本無異。
不得上訴。
                                      法院書記官  蔡    振    豐
中    華    民    國      九十二      年      四      月        十      日
附錄：本判決論罪科刑法條
就業服務法第四十五條
任何人不得媒介外國人非法為他人工作。
就業服務法第六十四條第二項
意圖營利而違反第四十五條規定者，處三年以下有期徒刑、拘役或科或併科新臺幣一
百二十萬元以下罰金。


司法院資訊處製作；財團法人民間司法改革基金會備份。
